【裁判字號】    96,易,4707
【裁判日期】    970123
【裁判案由】    傷害
【裁判全文】
臺灣臺中地方法院刑事判決              96年度易字第4707號
公  訴  人  臺灣臺中地方法院檢察署檢察官
被      告  丙○○
上列被告因傷害案件，經檢察官提起公訴（96年度調偵字第67號
），本院判決如下：
    主  文
本件公訴不受理。
    理  由
一、公訴意旨略以：被告丙○○與坤獅汽車行員工乙○○、甲○○間之購車貸款糾紛，因心生不滿，竟基於傷害人之身體及
    毀損之犯意聯絡，夥同綽號「阿漢」之袁君榮等約30名不詳
    姓名、年籍成年男子，於民國94年10月19日16時40分許，搭
    乘車牌號碼Z5-325號大客車，至位於臺中市○區○○路357
    號坤獅汽車行附近，被告留在車上監看，由「阿漢」等人下
    車衝入坤獅汽車行，就地拿起該店內之椅子、磚塊等物毆打
    乙○○，致使乙○○受有頭部、背部及左手多處挫傷等傷害
    ，並毀損店內之玻璃、車號2798-JM 號自小客車1 部、辦公
    桌椅、辦公器具等物品，致令上開物品不堪使用，足生損害
    於坤獅汽車行負責人姜坤程。因認被告涉犯刑法277 條第1
    項傷害罪及同法第354 條毀損罪嫌云云。
二、按告訴乃論之罪，其告訴應自得為告訴之人知悉犯人之時起
    ，於六個月內為之；又告訴乃論之罪，其告訴已逾告訴期間
    者，應諭知不受理之判決，並得不經言詞辯論為之，刑事訴
    訟法第237 條第1 項、第303 條第3 款及第307 條，分別定
    有明文。經查：
  (一)被告被訴刑法第277 條第1 項傷害罪及同法第354 條毀損罪
    嫌，依同法第287 條及第357 條規定，須告訴乃論。告訴人
    乙○○於本院證稱：94年10月19日看到3 、4 台遊覽車，第
    1 台車子的人全部下來砸店，之後【有人說有事情找被告】
    ，…知道被告是來車行要買車的人，遇過被告1 次，但不認
    識。當天有看到被告，且【打完後，就認為這件事情是被告
    做的】等語（詳本院卷64至66頁）；告訴人姜坤程於本院證
    稱：我有與被告見過面，…乙○○說有來人，就為了被告車
    子的事情來找老闆，乙○○說老闆不在，就有5 、6 人下來
    開始砸店，於94年10月19日便知車行遭砸，乙○○告訴我這
    件事後，【我肯定就是被告所為】，沒有別人，因為我做生
    意和和氣氣。…【於94年10月19日就肯定】這件事情是被告
    所為，因為我做生意都沒有發生什麼糾紛，但這件事情在發
    生前就有預兆，因為甲○○告訴我沒有那麼簡單等語甚詳（
    詳本院卷61至63頁）。是以，告訴人乙○○及姜坤程於本院
    證述均已詳述被告犯案經過及認為本案確屬被告所犯之理由
    。渠等於94年10月19日，對被告參與本案傷害及毀損犯行，
    於主觀上無任何懷疑，且相當確信係被告所為，顯已知悉犯
    人為被告，且所為犯行即屬傷害及毀損無疑。從而，告訴人
    乙○○及姜坤程遲至95年10月24日始提出告訴（詳偵卷122
    頁），顯逾6 個月之告訴期間，依照上開說明，爰不經言詞
    辯論，諭知不受理之判決。
  (二)至於起訴書認：告訴人乙○○遲至95年7 月24日、姜坤程於
    95年8 月17日始確知被告之傷害及毀損犯行，故其2 人於95
    年10月24日提出告訴，仍於告訴期間內，其告訴合法云云。
    然查，告訴人乙○○於94年10月19日至臺中市警察局第二分
    局文正派出所指稱：當時我在洗車，突然有二名不知名男子
    進來說健峰（台語）要找老闆，叫我打電話，…（問：你店
    內是否認識健峰此人？）外務甲○○認識等語（詳警卷3 頁
    ），並經證人甲○○於94年10月19日警詢證稱：「健峰」本
    名為丙○○等語甚詳（詳警卷5 頁）。益證告訴人乙○○於
    94 年10 月19日，便已知悉犯人為丙○○甚明。為此，臺灣
    桃園地方法院檢察署檢察官於95年1 月11日，認為丙○○涉
    嫌重大，且有刑事訴訟法第76條事由，因而核發拘票拘提，
    於同日經臺中市警察局第二分局員警拘獲，並於同日先在桃
    園縣警察局桃園分局清溪派出所，詢問有關本案傷害及毀損
    案件完畢，於同日再解送臺灣桃園地方法院檢察署，檢察官
    訊問之事項，均屬本案案情之事實，亦有警詢筆錄、拘票、
    收據及訊問筆錄在卷可稽（詳警卷1 、2 、13頁，詳偵卷11
    、12頁）。如此觀之，臺中市警察局第二分局根據乙○○及
    甲○○指訴，認本案係由被告與坤獅車行間之購車糾紛所引
    起，被告具有高度犯罪嫌疑，檢察官據此核發拘票。是根據
    告訴人乙○○及證人甲○○指訴，於本案偵查前階段所顯現
    之事證，便可知悉偵查機關及告訴人乙○○對於被告涉嫌重
    大一節，無任何懷疑。甚且，在檢察官核發拘票後之偵查作
    為，亦係針對被告是否涉犯上開犯行而偵查，是本件偵查對
    象在告訴人乙○○報案之初，便已確立，即丙○○，並無猶
    豫或模糊等情。再者，告訴人姜坤程於本院證稱：94年10月
    19日陪同乙○○製作筆錄，但乙○○製作筆錄完，警方要我
    帶乙○○去驗傷，沒有對我作筆錄等語甚詳（詳本院卷63頁
    ），證人甲○○於95年7 月24日檢察官訊問時證稱：姜坤程
    沒有提出告訴，但有陪同我去做筆錄，但沒有做筆錄，姜坤
    程於當天知悉車行內車子玻璃及辦公室玻璃被毀損，且本件
    是我賣徐建峰車子有引起糾紛等語（詳偵卷44頁）。由此益
    證，告訴人姜坤程於94年10月19日陪同告訴人乙○○及證人
    甲○○至警局製作筆錄時，亦知悉上情，復未提出告訴。是
    告訴人乙○○及姜坤程均於94年10月19日製作警詢筆錄時，
    便已知悉丙○○所涉犯之犯罪情節，因而得提出告訴。此外
    ，告訴人乙○○於95年5 月27日，經臺中市警察局第二分局
    通知，至警局指認被告照片，並指稱：當天我有看見徐建峰
    也坐在遊覽車上等語（詳偵卷21、22頁）。是以，起訴書認
    告訴人乙○○與姜坤程分別遲至95年7 月24日及8 月17日，
    始知悉犯人為丙○○云云，應有誤會，併此說明。
據上論斷，應依刑事訴訟法第284 條之1 、第303 條第3 款、第
307 條，判決如主文。
中    華    民    國    97    年    1     月    23    日
                  刑事第十六庭  法  官  柯志民
上正本證明與原本無異。
如不服本判決，應於收送達後十日內向本院提出上訴書狀（應敘
述具體理由並附繕本）。
上訴書狀如未敘述理由，應於上訴期間屆滿後二十日內補提理由
書於本院。
                                書記官  賴亮蓉
中    華    民    國    97    年    1     月    23    日


司法院資訊處製作；財團法人民間司法改革基金會備份。
